【裁判字號】    98,財管,67
【裁判日期】    980831
【裁判案由】    指定遺產管理人
【裁判全文】
臺灣臺南地方法院民事裁定              98年度財管字第67號
聲  請  人  乙○○
上列聲請人聲請選任被繼承人甲○○之遺產管理人事件，本院裁
定如下：
    主      文
選任蘇嘉婷為被繼承人甲○○之遺產管理人。
程序費用新臺幣壹仟元由被繼承人甲○○之遺產負擔。
    理      由
一、按繼承開始時，繼承人之有無不明者，由親屬會議於一個月
    內選定遺產管理人，並將繼承開始及選定遺產管理人之事由
    ，向法院報明；無親屬會議或親屬會議未於前條所定期限內
    選定遺產管理人者，利害關係人或檢察官，得聲請法院選任
    遺產管理人，並由法院依前項規定為公示催告。民法第1177
    條、第1178條第2項分別定有明文。
二、聲請意旨略以：被繼承人甲○○（女，民國○○年○○月○○日生
    ，身份證統一編號：Ｚ000000000號，生前最後處所：臺南市
    ○區○○里○○○街34號）於98年3月3日死亡，明雲未婚無
    配偶，亦無子女，第三、四順位繼承人均已死亡，聲請人之
    父親蘇仲源與被繼承人係同母異父之兄妹，聲請人為被繼承
    人之外甥。被繼承人生前曾於85年4月23日在律師及多位見
    證人之見證下，訂立代筆遺囑，將其名下坐落於臺南縣永康
    市○○段0300之地號土地及其上門牌號碼臺南縣永康市○○
    里○○街37巷68號之建物，全部遺贈予聲請人與蘇文雄兩兄
    弟。惟被繼承人無第一、二、三、四順位之法定繼承人，且
    無人可召開親屬會議，致使無法將上開土地暨不動產所有權
    移轉與聲請人與蘇文雄，聲請人本於利害關係人之身分，請
    求鈞院選任聲請人之二女蘇嘉婷為被繼承人甲○○之遺產管
    理人。
三、聲請人主張之上開事實，業據提出代筆遺囑影本、繼承系統
    表、除戶謄本、戶籍謄本、死亡證明書、土地登記謄本影本
    、遺產稅免稅證明影本、97年房屋稅繳款書影本、98年房屋
    稅繳款書影本為證，，堪信聲請人主張為真實；復查被繼承
    人甲○○應已無繼承人，又未準用民法第1177條規定選定遺
    產管理人，而聲請人為被繼承人之受遺贈人，故聲請人以利
    害關係人聲請選任被繼承人之遺產管理人，核與上開規定並
    無不合，應予准許。
四、又聲請人所聲請選任為被繼承人之遺產管理人之蘇嘉婷已同
    意擔任被繼承人之遺產管理人，此有蘇嘉婷之陳述書在卷可
    稽；而蘇嘉婷甫自法律系畢業，此有畢業證書影本1紙在卷
    可稽，且蘇嘉婷為被繼承人之外姪孫女，對被繼承人之遺產
    遺債情況瞭解應較深，就被繼承人之遺產管理較為方便，並
    就遺產管理人職務之遂行，有所助益，且本件並未請求分割
    登記，亦不致有利害偏頗之虞，為保障債權人之利益及期程
    序之公正、公信起見，本院認以選認蘇嘉婷為被繼承人甲○
    ○之遺產管理人為適當。
五、依非訟事件法第21條第2項、第24條第1項、民事訴訟法第78
    條，裁定如主文。
中    華    民    國    98    年    8     月    31    日
                  家事法庭    法  官  鄭  彩  鳳
上為正本係照原本作成。
如不服本裁定，應於裁定送達後10日內向本院提出抗告狀（附具
繕本），並應繳納抗告費新臺幣1000元。
中    華    民    國    98    年    8     月    31    日
                              書記官  黃  心  怡


司法院資訊處製作；財團法人民間司法改革基金會備份。
